【裁判字號】    95,訴,2037
【裁判日期】    950831
【裁判案由】    槍砲彈藥刀械管制
【裁判全文】
臺灣板橋地方法院刑事判決              95年度訴字第2037號
公  訴  人  臺灣板橋地方法院檢察署檢察官
被      告  乙○○
指定辯護人  本院公設辯護人  甲○○
上列被告因槍砲彈藥刀械管制條例案件，經檢察官提起公訴（九
十五年度偵字第一０二四九號），本院判決如下：
    主  文
乙○○未經許可，持有可發射子彈具有殺傷力之改造槍枝，累犯
，處有期徒刑參年貳月，併科罰金新臺幣參萬元，罰金如易服勞
役，以新臺幣壹仟元折算壹日。扣案可發射子彈具殺傷力之掌心
雷左輪手槍一枝（槍枝管制編號0000000000）沒收。
    事  實
一、楊子贏前因違反毒品危害防制條例案件，經臺灣高等法院於
    民國九十年五月十五日以九十年度上易字第一四００號判處
    有期徒刑八月確定（起訴書誤載九十年九月十五日確定），
    嗣於九十三年五月二十三日縮刑期滿執行完畢（起訴書誤載
    同年月三十一日執行完畢）。猶不知悔改，明知可發射子彈
    具有殺傷力之改造槍枝，係槍砲彈藥刀械管制條例第四條第
    一項第一款所列管之槍枝，非經中央主管機關許可，不得無
    故持有之，竟基於持有可發射子彈具有殺傷力之改造槍枝之
    犯意，於九十四年二月間某日，在臺北縣三重市重新橋下跳
    蚤市場，以新台幣八百元之價錢，向不詳姓名之成年人購得
    可發射子彈具有殺傷力之改造掌心雷左輪手槍一枝（槍枝管
    制編號0000000000），而未經許可，無故持有該
    具殺傷力之改造槍枝。嗣於九十五年四月十一日下午五時三
    十分許，經警持本院核發之搜索票，在臺北縣三峽鎮○○街
    四十九號住處查獲楊子贏，並在上址臥室衣櫃上扣得前開具
    有殺傷力改造掌心雷手槍一枝。
二、案經臺北市政府警察局松山分局移送臺灣板橋地方法院檢察
    署檢察官偵查起訴。
    理  由
一、訊據被告楊子贏對於上揭時地未經許可，無故持有前開可發
    射子彈具有殺傷力之改造槍枝之犯罪事實，於警詢、偵查及
    本院審理中均坦承不諱，並有改造之掌心雷左輪手槍一枝扣
    案可資佐證。又上開改造手槍，經送內政部警政署刑事警察
    局鑑定之結果認為：「送鑑掌心雷左輪手槍一枝（槍枝管制
    編號0000000000），認係由仿轉輪手槍製造之槍
    枝車通槍管及轉輪彈倉內阻鐵而成之改造手槍，機械性能良
    好，可擊發適用之子彈，認具殺傷力」等語，亦有該局九十
    五年六月十三日刑鑑字第０九五００五三六五二號槍彈鑑定
    書一份在卷可稽，足徵被告上開自白核與事實相符，堪以採
    信。本案事證明確，被告無故持有可發射子彈具殺傷力之改
    造槍枝之犯行，洵堪認定，應依法論科。
二、論罪科刑部分：
(一)按被告行為後，刑法於九十四年二月二日修正公布，並於九
    十五年七月一日施行。按行為後法律有變更者，適用行為時
    之法律，但行為後之法律有利於行為人者，適用最有利於行
    為人之法律，現行刑法第二條第一項訂有明文。此條規定乃
    與刑法第一條罪刑法定主義契合，而貫徹法律禁止溯及既往
    原則，係規範行為後法律變更所生新舊法律比較適用之準據
    法，是刑法第二條本身雖經修正，但刑法第二條既屬適用法
    律之準據法，本身尚無比較新舊法之問題，應一律適用裁判
    時之現行刑法第二條規定以決定適用之刑罰法律，合先敘明
    。又以本次刑法修正之比較新舊法，應就罪刑有關之共犯、
    未遂犯、想像競合犯、牽連犯、連續犯、結合犯，以及累犯
    加重、自首減輕暨其他法定加減原因（如身分加減）與加減
    例等一切情形，綜其全部罪刑之結果而為比較，有最高法院
    九十五年五月二十三日九十五年度第八次刑庭會議決議可資
    參照。經查：
?、槍砲彈藥刀械管制條例第八條第四項未經許可持有改造槍枝
    罪，法定刑得併科新臺幣七百萬元以下罰金，據修正後刑法
    第三十三條第五款修正為：「主刑之種類如下：五、罰金：
    新臺幣一千元以上，以百元計算之」等規定，是依修正後之
    法律，則該罪所得併科之罰金刑最低額則提高為新臺幣一千
    元，是比較修正前、後之刑罰法律，自以被告行為時關於科
    處罰金刑之法律較有利於被告。
 2、又被告受有期徒刑執行完畢後，五年以內故意再犯有期徒刑
    以上之罪者，不論依修正前之刑法第四十七條或修正後之刑
    法第四十七條第一項之規定，均構成累犯，是適用修正前刑
    法第四十七條規定，對於本案被告而言，並無不利之情形。
 3、然刑法易服勞役部分，修正前刑法第四十二條第二項前段規
    定：「易服勞役以一元以上三元以下折算一日」，又依據修
    正前罰金罰鍰提高標準條例第二條前段規定，就其原定數額
    提高為一百倍折算一日，則本件被告行為時之易服勞役折算
    標準，應以銀元三百元折算一日，即新臺幣九百元折算一日
    ；惟修正公布施行之刑法第四十二條第三項前段規定：「易
    服勞役以新臺幣一千元、二千元或三千元折算一日」，經比
    較上述修正前後之易服勞役折算標準，應以修正後之規定較
    有利於被告。
 4、經綜合上述各條文修正前、後之比較，揆諸前揭最高法院決
    議及修正後刑法第二條第一項前段、後段規定之「從舊、從
    輕」原則，應適用九十五年七月一日修正公布施行後之刑法
    相關規定，予以論處，較有利於被告。至刑法第三十八條第
    一項第一款、第二項雖已將「左列」改為「下列」，「犯人
    」改為「犯罪行為人」，然因沒收屬於從刑，依照前揭最高
    法院九十五年五月二十三日第八次刑事庭會議決議第一點第
    （五）小點：「從刑附屬於主刑，除法律有特別規定者外，
    依主刑所適用之法律」，本案關於刑法修正前後之比較適用
    ，整體言之，既應以修正公布施行後之刑法對被告較為有利
    ，則從刑部分亦應整體適用修正後刑法之規定，併予敘明。
(二)核被告所為，係犯槍砲彈藥刀械管制條例第八條第四項之未
    經許可持有可發射子彈具殺傷力之改造槍枝罪。又被告有犯
    罪事實欄所載之犯罪有期徒刑執行完畢紀錄（見卷附之臺灣
    高等法院被告前案紀錄表），其於有期徒刑之執行完畢後五
    年內，再犯本件有期徒刑以上之罪，為累犯，應依修正後刑
    法第四十七條第一項之規定加重其刑。爰審酌被告犯罪之動
    機、目的、手段，持有具殺傷力之改造槍枝對於社會秩序所
    生之危害，兼衡被告國中畢業之智識程度（見警詢筆錄教育
    程度欄之記載）及其生活狀況（見卷附之在職證明書、戶籍
    謄本），暨犯後坦承犯行之態度等一切情狀，量處如主文所
    示之刑，並依修正後刑法第四十二條第三項規定，就罰金刑
    部分諭知其易服勞役之折算標準，以資懲儆。至扣案可發射
    子彈具殺傷力之掌心雷左輪手槍一枝（槍枝管制編號000
    0000000），係具殺傷力之改造槍枝，屬違禁物，應
    依修正後刑法第三十八條第一項第一款之規定宣告沒收。
據上論斷，應依刑事訴訟法第二百九十九條第一項前段，槍砲彈
藥刀械管制條例第八條第四項，修正後刑法第二條第一項後段、
第十一條前段、第四十七條第一項、第四十二條第三項、第三十
八條第一項第一款，判決如主文。
本案經檢察官黃怡華到庭執行職務。
中    華    民    國    95    年    8     月    31    日
                  刑事第十六庭  審判長法  官  白光華
                                      法  官  曾淑娟
                                      法  官  楊志雄
以上正本證明與原本無異
如不服本判決應於送達後十日內向本院提出上訴狀。
                                      書記官  陳春銘
中    華    民    國    95    年    8     月    31    日
附錄本案論罪科刑法條全文：
槍砲彈藥刀械管制條例第八條：
未經許可，製造、販賣或運輸鋼筆槍、瓦斯槍、麻醉槍、獵槍、
空氣槍或第四條第一項第一款所定其他可發射金屬或子彈具有殺
傷力之各式槍砲者，處無期徒刑或五年以上有期徒刑，併科新臺
幣一千萬元以下罰金。
未經許可，轉讓、出租或出借前項所列槍枝者，處五年以上有期
徒刑，併科新臺幣一千萬元以下罰金。
意圖供自己或他人犯罪之用，而犯前二項之罪者，處無期徒刑或
七年以上有期徒刑，併科新臺幣一千萬元以下罰金。
未經許可，持有、寄藏或意圖販賣而陳列第一項所列槍枝者，處
三年以上十年以下有期徒刑，併科新臺幣七百萬元以下罰金。
第一項至第三項之未遂犯罰之。


司法院資訊處製作；財團法人民間司法改革基金會備份。
